臺灣高等法院臺中分院刑事判決　　　　 96年度上易字第988號
上　訴　人　臺灣臺中地方法院檢察署檢察官
被　　　告　丙○○
　　　　　　丁○○
上列上訴人因被告違反電子遊戲場業管理條例等案件，不服臺灣
臺中地方法院96年度易字第650號中華民國96年4月16日第一審判
決（起訴案號：臺灣臺中地方法院檢察署95年度偵字第19033號)
，提起上訴，本院判決如下：
    主  文
原判決撤銷。
丙○○、丁○○共同違反未依電子遊戲場業管理條例規定辦理營
利事業登記，不得經營電子遊戲場業之規定，各處拘役伍拾伍日
，如易科罰金，均以新臺幣壹仟元折算壹日，均減為拘役貳拾柒
日，如易科罰金，均以新臺幣壹仟元折算壹日。扣案之「超級大
舞台小瑪莉」壹臺（含ＩＣ板壹塊）、新臺幣壹仟肆佰元均沒收
。
    犯罪事實
一、丙○○、丁○○均明知未依電子遊戲場業管理條例之規定辦
    理營利事業登記者，不得經營電子遊戲場業，竟基於共同犯
    意聯絡，自民國95年8月14日下午5時起，由丁○○提供其所
    有之「超級大舞台小瑪莉」電子遊戲機一臺，擺放在丙○○
    設在臺中市○○區○○路 3段625之1號「來榮餐飲店」內，
    以供不特定人把玩，丙○○、丁○○即以此方式營利而共同
    經營電子遊戲場業。嗣於95年8月17日下午3時10分許，為警
    在上址查獲，並扣得該電子遊戲機「超級大舞台小瑪莉」一
    臺（含IC板一塊）及機臺內現金新臺幣（下同）1400元。
二、案經臺中市警察局第五分局報告臺灣臺中地方法院檢察署檢
    察官偵查後聲請簡易判決處刑，嗣經原審改依通常程序審理
    。
    理     由
一、訊據被告丙○○、丁○○固坦承未向主管機關申請經營電子
    遊戲場業之營利事業登記，且查獲之電子遊戲機確有放置在
    臺中市○○區○○路 3段626之1號「來榮餐飲店」內之事實
    不諱，惟均矢口否認有何違反電子戲場業管理條例之犯行，
    被告丙○○辯稱：當時被告丁○○告訴伊機臺已故障不能使
    用，要寄放在伊店內，伊答應後，即將該機臺放在伊店內之
    儲藏室，而非擺放在營業場所，嗣警員前來查獲當天下午約
    3 時許，被告丁○○才至店內，將該機臺插電試玩云云。被
    告丁○○則辯稱：因為該機臺壞掉，沒有辦法載回家，所以
    才寄放在被告丙○○之店內，經警查獲當天，伊係前去修理
    該機台，所以才插電，該機臺係伊購得欲出售賺取差價，並
    未營業云云。
二、惟查，上開電子遊戲機為警在「來榮餐飲店」內查獲，且有
    插電一節，業據被告丙○○、丁○○供認不諱，核與證人即
    本案查獲之員警乙○○於原審證稱：查獲地點是餐飲店，當
    天下午有一名同事前往用餐，發現有這臺電玩，馬上打電話
    到派出所回報和檢舉，到場後，伊看到餐廳還有很多人在用
    餐，角落旁有一臺電動機具，被告丁○○坐在機臺前，當時
    機臺有插電正在操作中，伊等原以為被告丁○○是客人，機
    臺是放在一進門就可以看到的地方，即放置在飲料冰箱旁，
    有塑膠拉門，當時伊到現場時拉門是打開的等語（見原審卷
    第28頁）、於本院審理證稱：當時伊以為被告丁○○是前來
    把玩機臺之客人，後來被告丁○○告訴伊，其係該機臺的所
    有人，正在調整機臺，伊當場亦有測試該機臺，可以正常操
    作，性能都正常等語（見本院卷第36頁）。此外，並有扣案
    電子遊戲機「超級大舞台小瑪莉」一臺（含IC板一塊）及機
    臺內現金1400元可證，復有查獲現場之照片在卷可參（見警
    卷第14至18頁）。被告兩人雖以前詞置辯，然被告丙○○於
    警詢原辯稱：被告丁○○當時表示是否可以讓其擺機臺營業
    ，但伊並未同意，伊僅同意寄放2、3日，等被告丁○○測試
    後再搬走云云（見警卷第5頁)，嗣於偵查中則辯稱：伊不讓
    被告丁○○擺放遊戲機，但被告丁○○仍強行寄放，只擺了
    2、3日云云（見偵查卷第8頁)，被告丙○○就是否同意被告
    丁○○放置該機臺，前後供述不一，已有瑕疵；而被告丁○○於警詢、偵查及原審中均辯稱：伊寄放機臺確有經被告丙○○同意云云（見警卷第1頁反面、偵查卷第9頁、原審卷第
    29頁），亦與被告丙○○於偵查中辯稱，係被告丁○○強行
    寄放一節不符。又上開機臺並非笨重之物，且被告丁○○之
    職業又係電子遊戲機臺公司之業務（此業據被告丁○○於警
    詢供承在卷，見警卷第1頁)，衡情被告丁○○豈可能無法載
    運該機臺回公司，而須將該機臺載至被告丙○○店內之理；
    況倘欲出售電子遊戲機臺，亦無將機臺放置他人經營之餐飲
    店內之理，而餐飲店更非出售電子戲機臺之場所，在店內擺
    設機臺求售，顯與常情有違。參以證人乙○○於原審亦證稱
    ：現場並無標示或傳單表示要出售該臺電子遊戲機等語（見
    原審卷第29頁），足見被告丁○○辯稱：該機臺僅係暫置在
    店內，修理後要售云云，自不足採信。又機臺放置之處所，
    雖另以塑膠拉門隔開，然現場係一餐飲店，該機臺置放之處
    所位於飲料冰箱旁，該地點係店內之明顯處，員警到場時一
    望即可以看見，且上開塑膠拉門又未拉上等情，亦據乙○○
    於原審證述在卷（見原審卷第28頁），並有照片附卷可稽（
    見警卷第16頁）。參以該機臺查獲時，係插電中並得正常操
    作，顯見確係擺設營業中無疑，況該機臺若未用以營業，被
    告丁○○又何須調整機臺（詳見證人乙○○於本院所證），
    是本案雖未查獲把玩機臺之客人，然既已插電而有營業行為
    ，即無解被告兩人犯行之成立，本件事證明確，被告兩人上
    開所辯要屬事後卸責之詞，均不足採信，渠等兩人之犯行洵
    堪認定，應依法論科。
二、核被告兩人所為，均係違反電子遊戲場業管理條例第15條之
    規定，應依同條例第22條之規定論處。被告兩人就上開犯行
    間，具有犯意聯絡及行為分擔，為共同正犯。原審以被告兩
    人罪證明確，予以論罪科刑，固非無見，惟原審未及依中華
    民國96年罪犯減刑條例之規定予以減刑，即有未當。公訴人
    上訴意旨雖略以：上開機臺內經查扣之10元硬幣高達 140枚
    ，顯然已超出被告丁○○所辯稱測試機臺之範圍，再依警卷
    所附之照片，顯示上開機臺設有退幣口，足見上開機臺應係
    被告兩人用以供不特定人把玩、賭博之用，被告兩人應另構
    成刑法第266條第1項之普通賭博罪；又電子遊戲機之程式於
    設計之初，即已隱含較高之獲勝機率，是擺設電子遊戲機提
    供賭博場所供人賭博之行為，顯具有營利之意圖，故被告兩
    人之行為亦該當於刑法第 268條之意圖營利提供賭博場所罪
    ，原審以無證據足以證明被告兩人涉有刑法第266條第1項及
    同法第268條之罪，難認允當等語 ，指摘原判決不當，雖無
    理由（詳如後述），但原判決既有上開可議之處，自應由本
    院將原判決撤銷改判。爰審酌被告兩人擺設電子遊戲機臺營
    業，使主管機關無法對於一切設置電子遊戲機之營利事業為
    有效管理，且矢口否認犯行，犯罪後態度不佳，然審酌被告
    兩人擺設之時間甚短，數量僅一臺等一切情狀，分別量處如
    主文所示之刑，並均諭知易科罰金之折算標準。被告兩人上
    開犯罪之時間均在96年4月24日以前 ，合於中華民國96年罪
    犯減刑條例第2條第1項第3款之規定 ，應就所宣告之刑，各
    減其刑期二分之一，並就所減得之刑，均諭知易科罰金之折
    算標準。扣案之電子遊戲機一臺為被告即共犯丁○○所有供
    犯罪所用之物；機臺內之現金1400元為被告丁○○所有用以
    測試機臺，業據被告丁○○供明，為被告丁○○所有供犯罪
    所用之物，應依刑法第38條第1項第2款宣告沒收。
三、聲請簡易判決處刑意旨另以：被告丙○○、丁○○均明知未
    依電子遊戲場業管理條例之規定辦理營利事業登記者，不得
    經營電子遊戲場業，竟基於共同犯意聯絡，自 95年8月14日
    下午 5時起，由被告丁○○提供「超級大舞台小瑪莉」電子
    遊戲機一臺，擺放在被告丙○○設在臺中市○○區○○路 3
    段625之1號「來榮餐飲店」內之公眾得出入場所，任由不特
    定人將10元之硬幣投入上開電子遊戲機內，押注分數與機器
    對賭，若押中可得數倍不等之分數，自退幣口獲得彩金，若
    未押中，則賭金即為機器沒入之方式，聚集賭客，與不特定
    人賭博財物，所得由兩人均分。因認被告兩人另涉犯刑法第
    268條及第 266條第1項前段之罪云云。按犯罪事實應依證據
    認定之，無證據不得推定其犯罪事實，刑事訴訟法第154 條
    第 2項定有明文。次按認定不利於被告之事實，須依積極證
    據，苟積極證據不足為不利於被告事實之認定時，即應為有
    利於被告之認定，更不必有何有利之證據；又所謂「積極證
    據足以為不利被告事實之認定」，係指據為訴訟上證明之全
    盤證據資料，在客觀上以達於通常一般之人均不致於有所懷
    疑，而得確信被告確曾犯罪之程度，若未達到此一程度，而
    有合理懷疑之存在時，即無從為被告有罪之判決，有最高法
    院利於被告之認定，更不必有何有利之證據，最高法院30年
    上字第 816號判例、76年臺上字第4986號判例意旨足參。經
    查，本件員警當時僅查獲被告丁○○操作機臺，並未查獲任
    何把玩上開機具之人，而按賭博罪性質上屬「必要共犯」之
    「對向犯」，亦即須兩以上之行為人，彼此相互對賭，始能
    成立之犯罪，本件雖查扣機臺內1400元之現金，然被告兩人
    均堅詞否認有客人把玩上開機具，且本院又查無其他證據足
    以證明確曾有客人操作把玩上開機臺，而機臺內有1400元之
    10元硬幣，原因不一，或如被告丁○○所稱係測試機臺之結
    果，或如檢察官上訴意旨所稱係客人把玩機臺時所投入，亦
    可能係被告兩人為經營之需，而事先置放，自不能單憑上開
    機臺內經警查扣1400元之10硬幣，即認係客人把玩機臺時所
    投入，本件既查無對賭之對象，自難認被告兩人涉犯刑法第
    266條第1項及第268條之罪。因公訴人認此部分與上開認罪
    科刑之違反電子遊戲場業管理條例部分，有想像競合犯之裁
    判上一罪關係，爰不另為無罪之諭知。
四、被告丁○○經合法傳喚，無正當理由不到庭，爰不待其陳述
    逕行判決。
據上論結，應依刑事訴訟法第371條、第369條第1項前段、第364
條、第299條第1項前段、電子遊戲場業管理條例第22條，刑法第
11 條前段、第28條、第41條第1項前段、第38條第1項第2款，中
華民國96年罪犯減刑條例第2條第1項第3款、第7條、第9條，判
決如主文。
本案經檢察官甲○○到庭執行職務。
中　　華　　民　　國　　96　　年　　7 　　月　　31　　日
            刑事第十庭    審判長法　官　林　照　明
                                法　官　李　平　勳
                                法　官　蔡  名  曜
上列正本證明與原本無異。
不得上訴。
                                書記官　劉　恒  宏
中　　華　　民　　國　　96　　年　　8 　　月　　6 　　日
附錄法條：
電子遊戲場業管理條例第十五條
未依本條例規定辦理營利事業登記者，不得經營電子遊戲場業。
電子遊戲場業管理條例第二十二條
違反第十五條規定者，處行為人一年以下有期徒刑、拘役或科或
科新臺幣五十萬元以上二百五十萬元以下罰金。
